【裁判字號】    89,易,1763
【裁判日期】    900809
【裁判案由】    毒品危害防制條例
【裁判全文】
台灣彰化地方法院刑事判決                        八十九年度易字第一七六三號
    公  訴  人  臺灣彰化地方法院檢察署檢察官
    被      告  甲○○
右列被告因違反毒品危害防制條例案件，經檢察官提起公訴（八十九年度毒偵字第四
二二七號），本院判決如左：
    主  文
甲○○連續施用第二級毒品，累犯，處有期徒刑陸月，如易科罰金，以佰元折算壹
日。
扣案之毒品安非他命壹包（毛重零點肆柒公克）沒收銷燬之，玻璃球管壹支沒收。
    事  實
一、甲○○曾於民國（下同）八十八年六月三十日，因毒品危害防制條例案件，經本
    院判處有期徒刑四月，同年七月二十四日確定，於八十九年二月二十六日執行完
    畢。嗣因施用毒品案件，經本院以八十七年度毒聲字第九四七號及八十七年度毒
    聲字第一八０八號裁定先後送觀察、勒戒後，均無繼續施用毒品之傾向，由台灣
    彰化地方法院檢察署檢察官分別於八十七年九月二十九日及八十七年十二月二十
    二日，以八十七年度偵字第五六四八號及八十七年度偵字第九四一七號為不起訴
    處分確定。復於五年內再犯施用毒品案件，經台灣彰化地方法院檢察署聲請本院
    以八十八年度毒聲字第一二０三號裁定令入戒治處所施以強制戒治（施用毒品部
    分，業經本院於八十八年六月三十日，以八十八年易字第七五六號判處有期徒刑
    四月，於同年七月二十四日確定，於同年二月二十六日執行完畢），後經本院以
    八十八年度毒聲字第四二六二號裁定停止戒治，所餘戒治期間自八十八年十月二
    十七日起交付保護管束。詎甲○○仍不知悔改，於保護管束期滿後，復基於概括
    犯意，自八十九年八月二日起至同年八月十八日止，連續在其彰化縣二林鎮○○
    路○段四一六巷一六六號居所等地，以將第二級毒品安非他命置於玻璃球管內，
    再以火加熱燒烤後產生煙霧而吸食之方式，非法施用第二級毒品安非他命多次。
    迨於八十九年八月十八日下午一時五十分許，在彰化縣二林鎮○○路○段挖仔路
    口，為警查獲，並扣得其所有之毒品安非他命一包（毛重０．四七公克）及其所
    有供其施用施用毒品之器具玻璃球管一支。嗣經本院以八十九年度毒聲字第五０
    九九號裁定令入戒治所施以強制戒治一年。
二、案經彰化縣警察局二林分局報請台灣彰化地方法院檢察署檢察官偵查起訴。
    理  由
一、右揭事實，業據被告甲○○於本院審理時供承不諱，且被告為警查獲時所採之尿
    水經送驗結果，亦發現確呈甲基安非他命之陽性反應，此有彰化縣衛生局所出具
    之煙毒尿液檢驗成績書一紙附卷可稽，復有如主文第二項之物扣案可資佐證，其
    自白核與事實相符。又被告前曾因施用毒品案件，經本院以八十七年度毒聲字第
    九四七號及八十七年度毒聲字第一八０八號裁定先後送觀察、勒戒後，均無繼續
    施用毒品之傾向，由台灣彰化地方法院檢察署檢察官分別於八十七年九月二十九
    日及八十七年十二月二十二日，以八十七年度偵字第五六四八號及八十七年度偵
    字第九四一七號為不起訴處分確定。復於五年內再犯施用毒品案件，經台灣彰化
    地方法院檢察署聲請本院以八十八年度毒聲字第一二０三號裁定令入戒治處所施
    以強制戒治（施用毒品部分，業經本院於八十八年六月三十日，以八十八年易字
    第七五六號判處有期徒刑四月，於同年七月二十四日確定，於同年二月二十六日
    執行完畢），後經本院以八十八年度毒聲字第四二六二號裁定停止戒治，所餘戒
    治期間自八十八年十月二十七日起交付保護管束，此有該判決書影本及臺灣彰化
    地方法院檢察署刑案資料查註紀錄表各乙份附卷可稽，嗣其於保護管束期滿後再
    犯毒品危害防制條例第十條之罪，經本院以八十九年度毒聲字第五０九九號裁定
    令入戒治所施以強制戒治一年。被告犯罪事證明確，其前開犯行洵堪認定，應依
    法論科。
二、核被告所為，係犯毒品危害防制條例第十條第二項之罪。其於施用毒品前後持有
    甲基安非他命之低度行為，應為施用之高度行為所吸收，不另論罪。被告先後多
    次施用安非他命之犯行，時間緊接，所犯構成要件相同之罪名，顯係基於概括犯
    意反覆為之，為連續犯，依法應論以一罪，並加重其刑。又被告前曾犯毒品危害
    防治條例罪，經法院判處有期徒刑四月確定，於八十九年二月二十六日執行完畢
    ，有臺灣彰化地方法院檢察署刑案資料查註紀錄表乙份附卷可稽，五年內再犯有
    期徒刑以上之本罪，為累犯，應遞加重其刑。另被告於八十九年八月二日起至同
    年八月十七日止之非法施用安非他命之犯行，雖未據起訴，惟因與已起訴且認應
    構成犯罪之事實間，有裁判上一罪之連續犯關係，依審判不可分原則，本院自應
    併案審理。爰審酌被告品行、智識程度、犯罪之動機，所生危害及犯罪後態度等
    一切情狀，量處如主文所示之刑，並諭知易科罰金之折算標準，以示儆懲。扣案
    之安非他命一包（毛重０．四七公克）為毒品，應沒收銷燬之，玻璃球管一支，
    則為被告所有，供施用毒品所用之物，亦應併予宣告沒收。
據上論斷，應依刑事訴訟法第二百九十九條第一項前段，毒品危害防制條例第十條第
二項、第十八條第一項前段，刑法第十一條前段、第五十六條、第四十七條、第四十
一條第一項、第三十八條第一項第二款，罰金罰鍰提高標準條例第二條，判決如主文
。
本案經檢察官黃鼎鈞到庭執行職務。
中      華      民      國    九  十    年      八      月      九      日
                                   臺灣彰化地方法院刑事第二庭
                                       法      官  康  弼  周
右正本證明與原本無異。
如不服本判決，應於判決送達後十日內向本院提出上訴狀( 須附繕本 )。
                                       法院書記官  莊  金  屏
中      華      民      國    九十      年      八       月     十四    日
毒品危害防制條例第十條：
施用第一級毒品者，處六月以上五年以下有期徒刑。
施用第二級毒品者，處三年以下有期徒刑。


司法院資訊處製作；財團法人民間司法改革基金會備份。
